【裁判字號】    92,上訴,763
【裁判日期】    921014
【裁判案由】    違反毒品危害防制條例
【裁判全文】
臺灣高等法院高雄分院刑事判決                    九十二年度上訴字第七六三號
    上  訴  人
    即  被  告  甲○○
    選任辯護人  黃榮作
右上訴人因違反毒品危害防制條例案件，不服臺灣高雄地方法院九十年度訴字第二六
六一號中華民國九十二年三月三十一日第一審判決（起訴案號：臺灣高雄地方法院檢
察署九十年度偵字第一八三九五號），提起上訴，本院判決如左：
      主  文
原判決撤銷。
甲○○販賣第二級毒品，處有期徒刑柒年。第二級毒品安非他命拾參包（驗後毛重肆
佰捌拾捌點壹公克）沒收銷燬，外包裝袋壹個、香菸盒壹個、0000000000
號行動電話壹具均沒收。
      事  實
一、甲○○前於八十及八十二年間，均因違反肅清煙毒條例案件，經法院各判處有期
    徒刑三年二月、十二年六月確定，經執行後，於八十八年十月二十五日假釋，在
    假釋中，仍不知警惕。甲○○經由曹清水結識李吉田，李吉田因而得知可向甲○
    ○購買第二級毒品安非他命。民國八十九年十一月底某日，甲○○約定以新台幣
    （下同）十二萬五千元之價格向李吉田購車，適李吉田欲購買第二級毒品安非他
    命施用，乃向甲○○表示以車款購買第二級毒品安非他命。甲○○即基於販賣第
    二級毒品安非他命牟利之故意，先於不詳時間、地點，向不詳姓名之成年人約定
    販入第二級毒品安非他命（驗前毛重四八八．二公克，驗後毛重四八八．一公克
    ）。八十九年十二月二日下午九時許，在台南市○○路二○○號前，李吉田為警
    查獲持有第二級毒品安非他命，而在警詢期間，因甲○○以其所有之00000
    00000號行動電話撥打李吉田之0000000000號行動電話聯絡交付
    車輛及第二級毒品安非他命，員警即令李吉田配合，由李吉田於八十九年十二月
    三日上午零時五分許，以0000000000號行動電話撥打甲○○之000
    0000000號行動電話，相約同日（十二月三日）下午某時在高雄市立文化
    中心交付車輛及第二級毒品安非他命。甲○○因而先與該不詳姓名之成年人約定
    於同日（十二月三日）下午某時，在高雄市立文化中心附近木瓜牛奶店交付第二
    級毒品安非他命，並取得外以包裝袋包裝而內以香菸盒包裝之第二級毒品安非他
    命十三包（驗前毛重四八八．二公克，驗後毛重四八八．一公克）及第一級毒品
    海洛因一包（淨重十八．六二公克）。然甲○○並未於十二月三日下午至高雄市
    立文化中心赴李吉田之約，同日下午四時五十五分許，李吉田復以000000
    0000號行動電話撥打甲○○之0000000000號行動電話，二人再將
    約定地點改在高雄市中正高工。其後，甲○○依約到達高雄市中正高中前，在李
    吉田車旁，欲將上開外以包裝袋包裝而內以香菸盒包裝之第二級毒品安非他命十
    三包及第一級毒品海洛因一包交付李吉田之際，為警當場查扣。
二、案經台南市警察局第六分局移送台灣台南地方法院檢察署後移轉台灣高雄地方法
    院檢察署檢察官偵查起訴。
      理  由
一、訊據上訴人即被告甲○○（下稱被告）矢口否認有販賣第二級毒品之犯行，辯稱
    其向李吉田買車，而後李吉田指示其將車款拿至高雄市文化中心交付「大仔」之
    不詳姓名人，並將「大仔」交付之物取至中正高工轉交，因而為警查獲持有毒品
    ，其並不知該包裝袋內為毒品，亦無販賣毒品等語。
二、經查：
    (一)被告於八十九年十二月三日下午，在高雄市中正高工前，欲將上開外以包裝袋
      包裝而內以香菸盒包裝之第二級毒品安非他命十三包及第一級毒品海洛因一包
      交付李吉田之際，為警當場查扣之事實，已經證人即員警張復順、證人李吉田
      分別於偵查、原審及本院審理中證述明確（見偵查卷第一三六頁反面～第一三
      七頁、原審卷第八五、一四一頁、本院卷九十二年九月三十日言詞辯論筆錄第
      六頁）。又扣案之第二級毒品安非他命成分亦經鑑定無訛，驗前毛重四百八十
      八點二公克，驗後毛重四百八十八點一公克，亦有高雄醫學院附設中和紀念醫
      院檢驗報告單一紙附卷可稽（見原審卷第一七九頁）。
    (二)被告因以十二萬五千元之價格向李吉田購車，適李吉田欲購買第二級毒品安非
      他命施用，乃向被告表示以車款購買第二級毒品安非他命之情，迭經證人李吉
      田在偵查中證稱：「．．．我曾打電話給阿水的朋友（指被告）向他買毒品（
      指查獲的那次）．．．」、「．．．曾有一次，我向阿水買毒品，而甲○○（
      即被告）也在現場，阿水還說若找不到我買毒品，也可以找甲○○（即被告）
      」等語（見偵查卷第一三六頁反面～第一三七頁），於原審證稱：「．．．我
      要賣車給甲○○（即被告）時，我的藥沒有了，我又找不到阿水，所以我才叫
      甲○○（即被告）幫我問問看有無毒品可以買．．．」、「（問：．．．有無
      說要買多少毒品？）以車輛之售價決定」、「（問：你在警局跟甲○○談要交
      車時，甲○○有無提到東西他已拿到了？）應該是有，不然我不會開車下去」
      等語（見原審卷第八五～八六頁），且證人即員警張復順於本院亦證述八十九
      年十二月三日當天，李吉田除了向被告取毒品外，還要把車子給被告等語在卷
      （見本院卷九十二年九月三十日言詞辯論筆錄第六頁）。再被告亦始終供述確
      向李吉田買車等語，另李吉田證稱於八十九年十二月二日下午九時許，為警查
      獲後，以行動電話相約被告交付車輛及第二級毒品安非他命，並於出發前往高
      雄前打一次電話，五福四路又打一次，而後再打一次電話將約定地點改在高雄
      市中正高工等情（見偵查卷第一三七頁反面），經核與李吉田所有00000
      00000號行動電話通聯紀錄所示，於八十九年十二月三日上午零時五分、
      八十九年十二月三日下午一時四十五分、八十九年十二月三日下午二時四十一
      分、八十九年十二月三日下午四時五十五分各有撥打被告之00000000
      00號行動電話相符，有通聯紀錄可憑（見偵查卷第七七頁）。參以被告先於
      十二月三日下午某時，在高雄市立文化中心附近木瓜牛奶店向某不詳姓名人取
      得外以包裝袋包裝而內以香菸盒包裝之第二級毒品安非他命十三包（驗前毛重
      四八八．二公克，驗後毛重四八八．一公克）及第一級毒品海洛因一包（淨重
      十八．六二公），已經證人即被告女友郭又禎證述在卷（見偵查卷第三五頁反
      面），其後，被告果於八十九年十二月三日下午，在高雄市中正高工前，欲將
      上開外以包裝袋包裝而內以香菸盒包裝之第二級毒品安非他命十三包及第一級
      毒品海洛因一包交付李吉田之際，為警當場查扣。綜上各節，李吉田證稱向被
      告購買第二級毒品安非他命，應可認為真正，乃堪以採信。
    (三)被告固辯稱其向李吉田買車，而後李吉田指示其將車款拿至高雄市文化中心交
      付「大仔」之不詳姓名人，並將「大仔」交付之物取至中正高工轉交，因而為
      警查獲持有毒品，其並不知該包裝內為毒品，亦無販賣毒品等語。然李吉田已
      證稱不認識「大仔」之不詳姓名人（見偵查卷第一三七頁反面），且觀諸李吉
      田所有0000000000號行動電話通聯紀錄所示，自八十九年十二月二
      日下午九時起，至十二月三日下午四時五十五分止，期間除上述十二月三日上
      午零時五分、八十九年十二月三日下午一時四十五分、八十九年十二月三日下
      午二時四十一分、八十九年十二月三日下午四時五十五分各有撥打被告之00
      00000000號行動電話外，並無對外撥打其他電話，有通聯紀錄可按（
      見偵查卷第七七頁），即無李吉田聯絡「大仔」準備第二級毒品交付被告之情
      事。是被告此部分所辯，即無可採。
    (四)至被告及辯護人請求調閱李吉田之監聽紀錄一節，因員警並未對李吉田實施監
      聽，已經證人即員警張復順於本院證述明白（見本院卷九十二年九月三十日言
      詞辯論筆錄第七頁），故無從調閱。
    綜上所述，被告意圖販賣第二級毒品安非他命予李吉田牟利，而販入第二級毒品
    安非他命，事證明確，犯行堪以認定。
三、核被告意圖販賣第二級毒品安非他命牟利，而販入第二級毒品安非他命，所為係
    犯毒品危害防制條例第四條第二項之販賣第二級毒品罪（最高法院二十五年非字
    第一二三號判例意旨參照）。又被告持有第二級毒品之低度行為已為販賣第二級
    毒品之高度行為所吸收，故不另論罪。
四、原審以被告罪證明確，予以論罪科刑，固非無見，惟查：(一)被告意圖販賣第二級
    毒品安非他命予李吉田牟利，而販入第二級毒品安非他命，係犯販賣第二級毒品
    既遂罪，原審判決認係犯販賣第二級毒品未遂罪，尚有未當。(二)被告販入第二級
    毒品安非他命後，未及出賣予李吉田，即為警查獲，是被告尚無因販賣第二級毒
    品安非他命而獲得財物，原審判決宣告沒收十二萬五千元，如全部或一部不能沒
    收時，以其財產抵償之，即屬可議。(三)原審就包裝扣案毒品之包裝袋及香菸盒未
    依毒品危害防制條例第十九條第一項之規定宣告沒收，亦有未合。被告上訴意旨
    辯稱未犯罪，雖無理由，但原判決既有上述可議之處，自應由本院撤銷改判。爰
    審酌被告有事實欄所載前科，有台灣高等法院被告全國前案紀錄表在卷足憑，竟
    不知警惕，仍意圖販賣安非他命牟利，戕害他人身心，助長毒品之泛濫，惡性非
    輕，且行為後未坦承犯行，然念及被告未及出賣等一切情狀，另斟酌原判決僅論
    以販賣第二級毒品未遂，適用法則不當，量處較原審為重如主文所示之刑。扣案
    之第二級毒品安非他命十三包（驗前毛重四八八．二公克，驗後毛重四八八．一
    公克）為毒品，應依毒品危害防制條例第十八條第一項前段，宣告沒收銷燬。至
    包裝扣案之第二級毒品安非他命之包裝袋及香菸盒各一個，係供販賣毒品所用之
    物，而0000000000號行動電話，為被告所有供聯絡販賣毒品所用之物
    ，已據證人李吉田證述明確，故均應依毒品危害防制條例第十九條第一項規定宣
    告沒收。
五、被告欲交付李吉田之香菸盒內，固有第一級毒品海洛因一包，但證人李吉田並未
    施用第一級毒品海洛因，已經證人李吉田陳明在卷（見原審卷第八六頁），衡情
    被告自無交付第一級毒品海洛因予證人李吉田之理，再被告取得毒品時，已經以
    香菸盒及包裝袋包裝，復無從證明被告明知內另有第一級毒品海洛因一包，即難
    認被告此部分有觸犯販賣第一級毒品或持有第一級毒品罪責，且此部分事實亦未
    經公訴人起訴，與本件即無裁判上一罪關係，本院自無從併予審理，附此敘明。
據上論結，應依刑事訴訟法第三百六十九條第一項前段、第三百七十條但書、第三百
六十四條、第二百九十九條第一項前段、毒品危害防制條例第四條第二項、第十八條
第一項前段、第十九條第一項，判決如主文。
本案經檢察官方娜蓉到庭執行職務。
中      華      民      國    九十二    年      十      月    十四      日
                              臺灣高等法院高雄分院刑事第一庭
                                  審判長法官  曾永宗
                                        法官  邱永貴
                                        法官  郭玫利
右正本證明與原本無異。
如不服本判決應於收受本判決後十日內向本院提出上訴書狀，其未述上訴理由者，
並得於提起上訴後十日內向本院補提理由書狀（均須按他造當事人之人數附繕本)「
切勿逕送上級法院」。
                                      書記官  鄭靜芳
中    華    民    國      九十二      年      十      月     十五   日
附錄本判決論罪科刑法條
毒品危害防制條例第四條第二項：
製造、運輸、販賣第二級毒品者，處無期徒刑或七年以上有期徒刑，得併科新台幣七
百萬元以下罰金。


司法院資訊處製作；財團法人民間司法改革基金會備份。
